【裁判字號】    92,易,1034
【裁判日期】    920731
【裁判案由】    竊盜
【裁判全文】
臺灣板橋地方法院刑事判決                        九十二年度易字第一０三四號
    公  訴  人  臺灣板橋地方法院檢察署檢察官
    被      告  丙○○
右列被告因竊盜案件，經檢察官提起公訴（九十二年度偵字第三二六八號），本院判
決如左：
    主  文
丙○○共同連續攜帶兇器竊盜，累犯，處有期徒刑捌月。扣案之螺絲起子壹把沒收之
。
    事  實
一、丙○○前曾於民國八十九年間，因毒品危害防制條例案件，經本院以八十九年度
    易字第三八一九號判處有期徒刑六月確定，甫於九十一年七月十九日執行完畢，
    仍不思悔改，復與丁○○（俟通緝到案後由本院另行審結）共同基於意圖為自己
    不法所有之概括犯意，先於九十二年一月二十六日下午四時許，在台北縣三重市
    ○○○街高速公路下，趁停放該處乙○○所有之車牌號碼２Ａ─６２９號營業小
    客車車門未鎖，無人注意之際，由丙○○把風，而由丁○○持其所有之螺絲起子
    乙把，下手竊取該車車內之無線電面板乙部，得手後並以新台幣二千元之代價售
    予不知情之洪佟杏，得款後朋分花用；丙○○與丁○○承前之概括犯意，再於九
    十二年一月二十八日上午十一時許，在台北縣三重市○○○街二三五號前，由丙○○把風，並由丁○○持螺絲起子乙把，敲破損壞甲○○所有之車號為Ｈ９─８
    ８８號之營業小客車右前車窗玻璃，進入車內竊取車用無線電乙台，得手後留於
    機車置物箱內，伺機販賣脫手。嗣於同日下午一時二十分許，在台北縣三重市○○街一四一巷口為警查獲，並扣得甲○○所有之無線電台乙台及作案用工具起子
    乙把。
二、案經甲○○訴由台北縣政府警察局三重分局報告臺灣板橋地方法院檢察署檢察官
    偵查起訴。理  由
一、訊據被告丙○○對其右揭時、地竊盜之事實，迭於警詢及偵審中供認不諱，又共
    同被告丁○○亦於警訊及偵查中之坦認屬實，核與被害人甲○○、乙○○於警詢
    中指述及證人洪佟杏於警詢之證述情節相符，並有台北縣政府警察局三重分局贓
    物認領保管單二紙、照片二張及螺絲起子乙把扣案可稽。本件事證明確，被告丙○○犯行堪以認定，應依法論科。
二、按螺絲起子客觀上具有危險性，足以傷害人之身體，為兇器之一種。核被告丙○○意圖為自己不法之所有，分別持上揭兇器竊取被害人乙○○車內無線電面板，
    及敲破車窗玻璃以竊取被害人甲○○車內之車用無線電，所為係犯刑法第三百二
    十一條第一項第三款攜帶兇器竊盜罪及同法第三百五十四條毀損物品罪。被告丙○○與丁○○二人就前開竊盜及毀損犯行間，有犯意聯絡及行為分擔，均為共同
    正犯。被告丙○○所為上開二次加重竊盜行為，時間緊接，所犯罪名相同，顯係
    出於概括之犯意反覆為之，為連續犯，爰依刑法第五十六條之規定以一罪論，並
    加重其刑。又公訴人認被告丙○○與丁○○係徒手竊取被害人乙○○之無線電面
    板，而認被告二人係涉犯同法第三百二十條第一項之普通竊盜罪，惟查，被告丙○○於本院審理時坦稱渠等於行竊上開無線電面板時，共同被告丁○○亦係持螺
    絲起子等情甚明，而觀諸起獲之上開線電面板既係附著於車體連結線路使用，則
    衡情應係持有工具始方便拔取無誤，是公訴人認被告二人此部分犯行，係涉犯普
    通竊盜罪，容有誤會，附此敘明。再者，被告丙○○所犯加重竊盜罪與毀損物品
    罪間，有方法結果之牽連關係，為牽連犯，應從一重之加重竊盜罪處斷。又被告
    丙○○與丁○○共同毀損被害人甲○○車窗玻璃部分，業據被害人甲○○提出告
    訴，而公訴人漏未起訴，惟此部分與前開攜帶兇器竊盜部分有方法結果牽連犯之
    裁判上一罪關係，為起訴效力所及，本院自應併予審理。查被告丙○○曾於八十
    九年間因施用毒品案件，經本院判處有期徒刑六月確定，於九十一年七月十八日
    執行完畢，有臺灣高等法院被告全國前案紀錄表附卷可稽，其於五年內再犯本件
    有期徒刑以上之罪，為累犯，應依法遞加重其刑。爰審酌被告丙○○前曾犯罪，
    素行非佳、犯罪之動機、目的、手段、生活狀況、智識程度、對被害人犯罪所生
    之損害，及犯罪後坦承犯行態度良好等一切情狀，量處如主文所示之刑，以資懲
    戒。扣案之螺絲起子乙把，係共同被告丁○○所有，供渠等竊盜所用之物，業據
    被告丙○○與丁○○供明在卷，應依刑法第三十八條第一項第二款宣告沒收。
據上論斷，應依刑事訴訟法第二百九十九條第一項前段，刑法第二十八條、第五十六
條、第三百二十一條第一項第三款、第三百五十四條、第五十五條、第四十七條、第
三十八條第一項第二款，罰金罰鍰提高標準條例第一條前段，判決如主文。
本案經檢察官張瑞娟到庭執行職務。
中      華      民      國      九十二      年      七    月    三十一  日
                              臺灣板橋地方法院刑事第六庭
                                      法  官  林淑婷
右正本證明與原本無異
如不服本判決應於送達後十日內向本院提出上訴狀
                                      書記官  廖貞音
中      華      民      國    九十二      年      七    月    三十一  日
附錄本案論罪科刑法條全文：
中華民國刑法第三百二十一條第一項第三款
犯竊盜罪而有左列情形之一者，處六月以上、五年以下有期徒刑：
三  攜帶兇器而犯之者。
中華民國刑法第三百五十四條
毀棄、損壞前二條以外之他人之物或致令不堪用，足以生損害於公眾或他人者，處二
年以下有期徒刑、拘役或五百元以下罰金。


司法院資訊處製作；財團法人民間司法改革基金會備份。
